【裁判字號】    90,易,1696
【裁判日期】    900824
【裁判案由】    竊盜
【裁判全文】
臺灣桃園地方法院刑事判決                          九十年度易字第一六九六號
    公  訴  人  臺灣桃園地方法院檢察署檢察官
    被      告  乙○○
右列被告因竊盜案件，經檢察官提起公訴（九年度偵字第二八六二號），本院判決如
左：
    主  文
乙○○竊盜，處有期徒刑伍月，如易科罰金，以參佰元折算壹日。緩刑參年。
    事  實
一、乙○○於民國八十九年五月初，意圖為自己不法之所有，趁至其友人張凌豪位於
    中壢市○○路○段二十四巷四十五號二樓住處訪友之機會，侵入張某胞姊甲○○
    之房間內，竊取其所有之汽車駕照、機車行照及健保卡各一枚得逞。嗣於八十九
    年七月十三日十六時許，乙○○因施用毒品案件（另案經檢察官為不起訴處分確
    定），為警至桃園縣中壢市○○里○○街一０九巷二十四號楊某住處搜索時，發
    現前開贓物，始知前情。
二、案經桃園縣警察局大園分局報請台灣桃園地方法院檢察署檢察官偵查起訴。
    理  由
一、訊據被告乙○○矢口否認有右揭犯行，辯稱：伊不知該證件為何會在伊住處，案
    發後，張凌豪才告知他於之前有拿一個霹靂包到伊住處，該等證件係張凌豪拿來
    的云云。經查：被告右揭犯行，業據被害人甲○○指述綦詳，並經證人張凌豪證
    述：伊並未交付上述證件予被告等語，此外，並有贓物領據在卷可稽，參以被告
    於警訊中供稱：上述證件係被害人弟弟張凌豪交付給伊的，但忘記在何處交給伊
    ，及為何要拿給伊云云；於偵查中改翻稱：伊不知該證件為何會在伊住處，案發
    後，張凌豪才告知他於之前有拿一個霹靂包到伊住處，該等證件係張凌豪拿來云
    云，供詞前後不一及矛盾，若係由證人張凌豪所交付，被告豈有不知交付該證件
    之目的、地點？若係證人拿一個霹靂包到伊住處，遺忘在該處，被告不知情，即
    為警查獲，為何證件並非放在霹靂包內？若證件係被告將之取出，為何於數月後
    仍未告知張凌豪前往取回，此均不符常情，故被告所辯顯係事後卸責之詞，不足
    採信。是以本件事證明確，被告犯行堪予認定。
二、核被告所為，係犯刑法第三百二十條第一項竊盜罪。爰審酌被告之素行、犯罪動
    機、方法、所生危害、及犯後態度等一切情狀，量處如主文所示之刑，以資懲儆
    。按行為後法律有變更者，適用裁判時之法律，但裁判前之法律有利於行為人者
    ，適用最有利於行為人之法律，刑法第二條第一項定有明文。刑法第四十一條於
    本件被告犯罪後修正，並於九十年一月十二日生效，茲比較新舊刑法第四十一條
    ，以修正後之刑法第四十一條較有利於被告，故依前揭說明，應適用裁判時之法
    律即修正後之刑法第四十一條，本院自應就前揭宣告之刑諭知易科罰金之折算標
    準。末查，被告前未曾受有期徒刑以上刑之宣告，有本院被告全國前案紀錄表一
    份存卷可參。其素行良好，偶一時失慮而犯罪，受本次罪刑之科處，當足收警惕
    懲儆之效，信無再犯之虞，本院因認對其宣告之刑以暫不執行為適當，爰併諭知
    緩刑三年，以勵自新。
據上論斷，應依刑事訴訟法第二百九十九條第一項前段，刑法第二條第一項前段、第
第三百二十條第一項、第七十四條第一款、修正後之第四十一條第一項前段，罰金罰
鍰提高標準條例第一條前段、第二條，判決如主文。
本案經檢察官許炳文到庭執行職務。
中      華      民      國    九十      年      八      月    二十四    日
                                臺灣桃園地方法院刑事第二庭
法  官  曾正耀
右正本證明與原本無異。
如不服本判決，應於判決送達後十日內向本院提出上訴狀( 應附繕本 )，上訴於
臺灣高等法院。
                                           書記官  文巧雲
中        華        民        國   九十   年   八   月    二十四    日
本案論罪科刑法條：
刑法第三百二十條
意圖為自己或第三人不法之所有，而竊取他人之動產者，為竊盜罪，處五年以下有期
徒刑、拘役或五百元以下罰金。
意圖為自己或第三人不法利益，而竊佔他人之不動產者，依前項之規定處斷。
前二項之未遂犯罰之。


司法院資訊處製作；財團法人民間司法改革基金會備份。
